最  高  行  政  法  院  裁  定
                                     100年度裁字第3069號
聲  請  人  康隆國際開發有限公司
代  表  人  尹康隆
上列聲請人因與相對人行政院勞工委員會間就業服務法事件，對
於中華民國100年8月18日本院100年度裁字第2044號裁定，聲請
再審，本院裁定如下：
    主  文
再審之聲請駁回。
再審訴訟費用由聲請人負擔。
    理  由
一、按對於確定裁定聲請再審，應依行政訴訟法第283條準用同
    法第277條第1項第4款之規定表明再審理由，此為必須具備
    之程式。所謂表明再審理由，必須指明確定裁定有如何合於
    行政訴訟法第273條所定再審事由之具體情事，始為相當。
    倘僅泛言有再審事由而無具體情事者，仍難謂已合法表明再
    審理由，所為再審之聲請，即屬不合法。次按行政訴訟法第
    273條第1項第14款所稱原判決就足以影響於判決之重要證物
    漏未斟酌，係指原判決就該訴訟程序中已經存在並據聲明之
    證物，未予調查亦未說明不予調查之理由，或已為調查而未
    就調查之結果予以判斷，如經調查判斷，可使聲請人受較有
    利益之判決者而言。
二、本件聲請人主張本院100年度裁字第2044號裁定（下稱原確
    定裁定）有行政訴訟法第273條第1項第14款之再審事由，對
    之聲請再審，略以：聲請人於民國98年7月7日提起訴願，起
    算法定訴願決定期間3個月，應至同年10月6日止，縱使由同
    年10月16日起算訴願決定期間，亦應至99年1月15日止。本
    件竟以99年1月19日行政院秘書長函通知聲請人延長訴願決
    定期間，顯逾訴願決定期間4日，且行政院秘書長非公法人
    代表，該函不具法效性，應自始無效。又本件係以原確定裁
    定具行政訴訟法第273條第1項第14款事由聲請再審，依同法
    第275條規定，應專屬原高等行政法院管轄云云。按當事人
    向本院提起上訴，是否合法，係屬本院應依職權調查裁判之
    事項，聲請人對本院以其上訴為不合法而駁回之裁定，以發
    見未經斟酌之證物為由聲請再審，依行政訴訟法第283條準
    用同法第275條第1項之規定，專屬本院管轄，不在同條第3
    項規定之列（本院95年度8月份庭長法官聯席會議決議參照
    ）。是聲請人以業經本院以其上訴不合法而駁回之裁定，聲
    請再審，迭遭駁回，復以發現未經斟酌之證物為由聲請再審
    ，仍專屬本院管轄。另核其聲請狀內表明之再審理由，無非
    係就前訴訟程序確定裁判實體關係之事實認定不服之理由，
    然對於原確定裁定究有如何合於行政訴訟法第273條第1項第
    14款所定再審事由之具體情事，則未據敘明，依上開規定及
    說明，其聲請自非合法，應予駁回。
三、據上論結，本件聲請為不合法。依行政訴訟法第283條、第
    278條第1項、第104條、民事訴訟法第95條、第78條，裁定
    如主文。
中    華    民    國    100   年    12    月    22    日
                    最高行政法院第三庭
                        審判長法官  吳  明  鴻
                              法官  侯  東  昇
                              法官  江  幸  垠
                              法官  林  金  本
                              法官  陳  國  成

以  上  正  本  證  明  與  原  本  無  異
中    華    民    國    100   年    12    月    23    日
                              書記官  葛  雅  慎